# 请教陈版本：关于无偿划拨取得的资产计入资本公积合并层面如何抵消的问题

提问人：wangzimo2014 时间：2023-07-05 22:04:43
请教陈版： 公司为政府平台公司，本年度无偿取得政府划拨的在建工程，按照政府的文件计入了资本公积，请问在合并层面，该资本公积需要抵消吗？如果 抵消的话，是否抵消到期末 的未分配利润？如何平衡本期未分配利润期末不等 于期初未分配 利润+本年的净利润的问题（假设 没有分配股利等 其他情况）

回答人：chenyiwei
如果是从合并范围以外划入的，则合并报表层面该部分资本公积仍保留，不予以抵销。
需注意：划拨入账的在建工程是否符合企业会计体系下确认为资产的条件（例如是否属于公益性基础设施类资产）；入账价值是否合理（例如是否不超过未来经营收益的现值）。